【裁判字號】    92,裁,1209
【裁判日期】    920828
【裁判案由】    聲請停止執行
【裁判全文】
最  高  行  政  法  院  裁  定                  九十二年度裁字第一二○九號
    抗  告  人  雅薪工業股份有限公司
    代  表  人  乙○○
    相  對  人  臺中縣政府
    代  表  人  甲○○
右抗告人因與相對人臺中縣政府間聲請停止執行事件，對於中華民國九十二年六月十
一日臺中高等行政法院九十二年度停字第一三號裁定提起抗告，本院裁定如左︰
    主  文
抗告駁回。
抗告訴訟費用由抗告人負擔。
    理  由
按抗告法院認抗告為不合法或無理由者，應為駁回抗告之裁定，行政訴訟法第二百七
十二條準用民事訴訟法第四百九十二條第一項定有明文。次按行政訴訟起訴前，如原
處分或決定之執行將發生難於回復之損害，且有急迫情事。當事人始得依行政訴訟法
第一百十六條第三項前段規定聲請行政法院裁定停止執行。查本件抗告人向原審法院
聲請意旨略以：伊所有廠房自民國七十年以前即占有台中縣大雅鄉○○段二三二六號
土地，該土地為無主土地，台中縣政府僅為管理機關，詎台中縣政府於九十二年一月
十七日以府地劃字第○九一三四三七○四○○號函通知伊，稱擬將該二三二六號抵費
地調整分配予重劃區內土地業主，命伊於文到一個月內回復土地原狀，復於同年四月
十六日再以府地劃字第○九二○一○二○四五號函謂依據農地重劃條例第二十八條規
定，命伊於九十二年五月二十日前清除占用回復原狀，逾限未清移，即依法強制拆除
，伊於九十二年五月十五日提起訴願，台中縣政府又派員前往系爭土地勘驗，稱將併
依農地重劃條例第二十八條規定及違章建築處理辦法予以強制拆除，乃聲請停止台中
縣政府九十二年四月十六日府地劃字第○九二○一○二○四五號行政處分之執行等語
。但查系爭土地為台中縣員林農地重劃區○○鄉○○段二三二六號抵費地，為抗告人
無權占有使用多年，台中縣政府發佈九十二年四月十六日府地劃字第○九二○一○二
○四五號函之前，抗告人之廠房已經被檢舉查報為違章建築，上開函之目的乃限期讓
抗告人於九十二年五月二十日以前自行拆除遷移廠房，期限過後，因系爭廠房係違建
，該案由業務單位工務局處理，並另行排定日期強制拆除，由於違章建築案件甚多，
直到今年六月底都未排入本案，等排定日期，會另通知抗告人等情，業據台中縣政府
承辦人員吳瑞勗於九十二年六月十日在原審法院陳述明確，足見台中縣政府九十二年
四月十六日府地劃字第○九二○一○二○四五號函，並無以之作為拆除抗告人系爭廠
房依據之意，尚難謂有急迫之情事，且違章建築之拆除，非不得以金錢為損害賠償，
是亦無將發生難於回復之損害之情形，抗告人聲請停止執行，揆之首揭說明，即不應
准許。原裁定因而駁回其聲請，其理由固未相符，但結論並無不同，仍應予維持。抗
告意旨聲明廢棄原裁定，並聲請停止執行系爭行政處分，難認有理，應予駁回。
依行政訴訟法第二百七十二條、第一百零四條、民事訴訟法第四百九十二條第一項、
第九十五條、第七十八條，裁定如主文。
中    華    民    國    九十二      年      八        月    二十八      日
                    最 高 行 政 法 院  第 五 庭
                                審 判 長 法  官      徐  樹  海
                                         法  官      黃  合  文
                                         法  官      鄭  淑  貞
                                         法  官      林  家  惠
                                         法  官      林  茂  權
右  正  本  證  明  與  原  本  無  異
                                         法院書記官  陳  盛  信
中    華    民    國    九十二      年      八        月    二十八      日


司法院資訊處製作；財團法人民間司法改革基金會備份。
